Register of the Polish independent publications collection, 1976-1990
Hoover Institution Archives
- LEWALD, Jozef.
  - Armia Krajowa: najpowszechniejsza i najliczniejsza tajna organizacja w dziejach Polski. Warszawa: Rytm, 1986, 24p. (Seria Opracowan Samoksztalceniowych WSN)
- LEWEK, Antoni, ks.
  - Nowe sankuarium Polakow - U grobu ks. Jerzego Popieluszki: fakty, wydarzenia, perspektywy. Warszawa [s. n.] 1986., 18p.
- LEWEK, Antoni, ks.
  - Ojciec sw. Jan Pawel II u grobu ks. Jerzego Popieluszki, 14 czerw ca 1987. [s.l.] [s.n.] [s.a.]., 6p.
- LIBERALIZM dzisiaj, eseje warszawskie. Warszawa: Nowa 2, 1981., 80p. (Zeszyty Towarzystwa Kursow Naukowych)
- LIDA, P.
  - Polscy, Litwini, Bialorusini. [Warszawa] Biblioteka Glosu, 1980., 134p. (Reprint of Kultura no. 1-2/1980)
- LIDA, Z., A. Wilno.
  - Katyn 1940. [s.l.] [s.n.] [s.a.]., 131p.
- LIPINSKI, Edward.
  - Odpowiedz na przemowienie Generala Wojciecha Jaruzelskiego. Warszawa: Niezalezna Oficyna Wydawnicza, 1983., [11]p.
- LIPSKI, Jan Jozef.
  - Antysemityzm ONR "Falangi." [s.l.] Wydawnictwo Mysl, 1985., 96p.
- LIPSKI, Jan Jozef.
  - Dwie ojczyzny - dwa patriotyzmy. Warszawa: Wydawnictwo Stop, 1984., 27p. (Reprint from Kultura, Paris)
- LIPSKI, Jan Jozef.
  - Dwie ojczyzny - dwa patriotyzmy: uwagi o megalomanii narodowej i ksenofobii Polakow. Warszawa: Wydawnictwo Cdn, 1982., 36p.
- LIPSKI, Jan Jozef.
  - Dwie ojczyzny - dwa patriotyzmy: uwagi o megalomanii narodowej i ksenofibii Polakow. Wroclaw: Wydawnictwo Swit, 1981., 28p.
- LIST I. M. Goldberga do J. Urbana. [s.l.] [s.n.] [s.a.]., 12p.
- LISTOWSKI, Cezary.
  - Strzepy. Warszawa: Warszawska Niezalezna Oficyna Poetow i Malarzy, 1984., 88p.
- LITYNSKI, Jan.
  - Kluby "Robotnika" - dlaczego winny powstawac. [s.l.] [s.n.] [s.a.]., 4p. (Photocopy)
- LITYNSKI, Jan. (Box 186.)
  - Solidarnosc: problemy, znaki zapytania, proby odpowiedzi. Warszawa: Przedswit, 1984., 19p.
- LITYNSKI, Jan.
  - Solidarnosc: znaki zapytania, proby odpowiedzi. Warszawa: Slowo, 1985., 31p. (Biblioteka Tygodnika Mazowsze)
- LITWINOW, Pawel.
  - Narodziny ruchu obrony praw czlowieka w ZSRR. [s.l.] "Brzask" UOW [1984?], 35p. (Translation of O dvizhenii za prava cheloveka v SSSR)
- LOJEK, Jerzy.
  - Agresja 17 wrzesnia. Warszawa: Wydawnictwo Wolnego Pisma Most, 1988., 71. (Selection from Agresja 17 wrzesnia 1989 published under assumed name--Leopold Jerzewski)
- LOJEK, Jerzy [Leopold Jerzewski].
  - Dzieje sprawy Katynia. [s.l.] MN [s.a.]., 83p.
- LOJEK, Jerzy.
  - Orientacja rosyjska w polskiej walce niepodleglosciowej. Wroclaw: Ruch Spoleczny Solidarnosc/Kret, 1987., 30p.
- LOJEK, Jerzy, see also Leopold Jerzewski and Lukasz Jodko.
- LOPIENSKA, Barbara N., Ewa Szymanska.
  - Stare numery. [s.l.] Miedzyzakladowa Struktura "Solidarnosci" [s.a.]., 127p.
- LOPINSKI, Maciej.
  - Konspira: rzecz o podziemnej "Solidarnosci." Maciej Lopinski, Marcin Moskit, Mariusz Wilk. Gdansk: Oficyna Ksztalt, 1985., 200p. (Reprint of 1984 Editions Spotkania edition, Paris)
- LOPINSKI, Maciej.
  - Konspira: rzecz o podziemnej "Solidarnosci." Maciej Lopinski, Marcin Moskit, Mariusz Wilk. Krakow: Wydawnictwo Libertas, 1985., 2 parts (pp. 5-95, 99-193)
- LUBIENSKI, Tomasz.
  - Pisane przedwczoraj. [Krakow] Oficyna Literacka, 1983., 44p. (Photocopy)
- LUBIN, J.
  - Historia dla szkol: falsze - mity - polemiki. Krakow [s.n.] 1986., 56p.
- LUKASIEWICZ, Piotr.
  - Pogloska i dowcip polityczny w PRL. Proba analizy socjologicznej. Warszawa: In Plus, 1987., 55p.
- LUTTWAK, Edward N.
  - Strategia sowieckiego imperializmu. [s.l.] Wydawnictwo Kurs, 1988., 83p. (Translated by M. Miszalski from a French edition)
- LWOWCZYK, Jacek.
  - Polski Lwow. Warszawa: Unia Nowoczesnego Humanizmu [s.a.]., 63p. (Zeszyty Historyczne, no. 4)
- MACIEJEWSKI, Jaroslaw (prof. dr hab.), Zofia Trojanowicz (doc. dr hab.). (Box 186.)
  - Poznanski Czerwie c 1956. Warszawa: NZ, PW, 1981., 27p. (Reprint of MKZ Wielkopolska edition)
- MACKIEWICZ, Jozef.
  - Bunt rojstow. Warszawa: Warszawska Oficyna Wydawnicza Gryf, 1990., 215p.
- MACKIEWICZ, Jozef.
  - Kompleks niemiecki. [s.l.] Los, 1985., 17p. (Photocopy)
- MACKIEWICZ, Jozef. "Mowi Rozglosnia Polska Radia Wolna Europa..." [Lublin]
  - Oficyna im. Jozefa Mackiewicza, 1988., 15p. (Reprint of 1969 Munich edition)
- MACKIEWICZ, Jozef.
  - Zbrodnia w dolinie rzeki Drawy. Lublin: Biblioteka Informatora Regionu Srodkowo-Wschdniego NSZZ "Solidarnosc," 1986., 48p.
- MACKIEWICZ, Stanislaw (Cat).
  - O jedenastej - powiada aktor - sztuka jest skonczona: polityka Jozefa Becka. Warszawa: Pokolenie, 1986., 172p. (Reprint of 1942 M. I. Kolin (Publishers) LTD, editon, London)
- MADEJ, Bogdan.
  - Polska w orbicie Zwiazku Radzieckiego. Lublin: Biblioteka "Spotkan" [1978?], 115p.
- MADER, Wit.
  - Walka "Solidarnosci" o spoleczny ksztalt oswiaty w Polsce. Warszawa: Wydawnictwo Spoleczne KOS/Oswiata Niezalezna, 1987., 110p. (Zeszyty Edukacji Narodowej. Dokumenty)
- MADONNY polskie. J.B.R. Warszawa: Wydawnictwo Slowo, 1982., 6p.
- MAJ, Bronislaw.
  - Album rodzinny. [Krakow] Oficyna Literacka, 1986., 40p.
- MAKSIMOV, Grigorij Pietrovicz.
  - Moje poglady spoleczne. Warszawa: Sigma, 1981., 22p. (Series: Archiwum Lewicy. Translation of G.P. Maximoff, My Social Credo, 1973)
- MALACZEWSKI, Eugeniusz.
  - Kon na wzgorzu. [s.l.] Biblioteka Literacka, 1980., 26p.
- MALACZEWSKI, Eugeniusz.
  - Kon na wzgorzu: opowiadania. Warszawa: Pokolenie, 1986., 91p.
- MALANOWSKI, Andrzej.
  - O zasadzie wolnosci zwiazkowej w aktualnym stanie prawnym; Konwencja nr. 87 MOP. Warszawa: Wydawnictwo Cdn, 1983., 24p.
- MALEWSKI, Jerzy.
  - Jedynie prawda jest ciekawa: szkice do portretow. [s.l.] Oficyna Wydawnicza "Pokolenie" [s.a.]., 94p.
- MALEWSKI, Jerzy.
  - Widzialem wolnosc w Warszawie. Warszawa: Wydawnictwo Przedswit, 1984., 61p.
- MALIA, Martin.
  - Lekcja rewolucji rosyjskiej. Przelozyl Wladyslaw Doron. [s.l.] Wszechnica Spoleczno-Polityczna, 1986., 234p. (Translation of Comprendre la revolution russe, Paris: Editions du Seuil, 1980)
- MALKIEWICZOWA, Jadwiga.
  - Wspomnienia wiezienne. Lublin - Slask - Warszawa: Wydawnictwo Antyk, 1987., 67p. (Biblioteka "Antyk")
- MALKOWSKI, Stanislaw, ks.
  - Homilie - Wielki Post; Rozwazanie Mszy Swietej (Minsk Bialoruski, luty, 1940). Warszawa: 1983., 14p. (Bilioteka Slowa Podziemnego, no. 6)
- MALKOWSKI, Stanislaw, ks.
  - Stac przy prawdzie. Warszawa: Wydawnictwo im. Ks. Sylwestra Zycha, 1989., 22p.
- MALKOWSKI, Stanislaw, ks.
  - Wiernosc--Ofiarnosc--Solidarnosc. [s.l.] Wydawnictwo im. Ks. Sylwestra Zycha, 1989., 14p.
- MALY konspirator. Warszawa: Wydawnictwo Cdn, 1983., 29p.
- MALY konspirator: poradnik dla doroslych i mlodzierzy (do uzytku wewnatrzorganizacyjnego). [s.l.] [s.n.] [s.a.]., 24p.
- MALY poradnik drukarski. Warszawa: Wydawnictwo Glos, 1980., 7p.
- MANDELSZTAM, Nadiezda.
  - Moj testament. Warszawa: Wydawnictwo Krag, 1981., 18p. (Reprint from Aneks, no. 6/1974)
- MANDELSZTAM, Osip.
  - Pozne wiersze. Wybor, przeklad i opracowanie Stanislaw Baranczak. Warszawa: Niezalezna Oficyna Wydawnicza, 1979., 79p. (Reprint of 1977 London edition; "Oswiadczenie" preceeds title page)
- MANDELSZTAM, Osip.
  - Pozne wiersze. Wybor, przeklad i opracowanie Stanislaw Baranczak. [s.l.] Wydawnictwo Enklawa [s.a.]., 79p. (Reprint of 1977 Poets and Painters Press editon, London)
- MANIPULACJA i obrona przed manipulacja. Sesja na Uniwersytecie
  - Warszawskim 1981. [s.l.] Adsum [s.a.]., 85p.
- MARCHENKO, Georgij.
  - KIM jestem. Wroclaw, Oficyna Wydawnicza im Grzegorza Przemyka, 1984., 8p. (Biblioteczka Wyrostka)
- MARCZEWSKI, Jan.
  - Ustroj gospodarczy Polski wyzwolonej. [s.l.] Wydawnictwo Polskie, 1988., 30p. (Zeszyty Mysli Politycznej KPN. Series B: Ustroj Trzeciej Rzeczpospolitej, no. 2)
- MAREK, Krystyna.
  - Jalta po latach. [s.l.] Wydawnictwo Glos [1984]., 15p. (Reprint from 1982 Kultura edition, Paryz)
- MARKOWSKI, Stanislaw.
  - A mury runa, runa, runa... Zapis fotograficzny z lat 1980-1989. Krakow: Zwiazek Artystow Fotografikow NSZZ
  - Solidarnosc Region Malopolska, 1989., [8]p., illustr.
- MARKOWSKI, Wojciech Tomasz.
  - W petli reform. Warszawa: Krag, 1981., 47p.
- MARKOWSKI, Zbigniew.
  - Od realizmu do zwatpienia: piec szkicow z najnowszej historii Czechoslowacji. [s.l.] [s.n.] [s.a.]., 74p. (Biblioteka Abc)
- MARKSIZM i szatanizm. Warszawa: Unia Nowoczesnego Humanizmu, 1981., 43p.
- MARZEC 1968. Warszawa: Nowa 2, 1981., 64p. (Towarzystwo Kursow Naukowych. Zeszyty Naukowe. Seria Kolokwia) (Box 187.)
- MARZE C 1968: Dokumenty. Odezwy i ulotki. [Part] I. [s.l.] NZSP PW [s.a.]., 62p. (Reprint from Instytut Literacki edition, Paris)
- MARZE C 1968: Relacje z wydarzen, procesy. [Part] III. [s.l.] NZS PW [s.a.]., 63p. (Reprint from Instytut Literacki edition, Paris)
- MARZE C 1968: Sesja na Uniwersytecie Warszawskim 1981. [s.l.] Nowa [s.a.]., 66p. (Zeszyty Edukacji Narodowej. Dokumenty)
- MARZE C 1968: Sesja na Uniwersytecie Warszawskim 1981 r. Zeszyt 1.
  - Warszawa: Studencka Oficyna Wydawnicza, 1981., 48p.
- MARZE C 1968: Sesja w Uniwersytecie Warszawskim 1981 r. Zeszyt 2.
  - Warszawa: Studencka Oficyna Wydawnicza, 1981., 56p.
- MARZE C 1968: W Poszukiwaniu programu odnowy. Satyra studencka. [Part] II. [s.l.] NZS PW [s.a.]., 63p. (Reprint from Instytut Literacki edition, Paris)
- MATERA, Marek.
  - Monarchowie i pretendenci. Tablice Genealogiczne. Warszawa: Wydawnictwo Pro Fide Rege et Lege, 1990., 24p. (Biblioteczna Monarchisty)
- MATERIALY do historii PRL. I: Bialostocczyzna w konspiracji i walce, 1939-1944. II: Akcja "Burza" w Okregu Bialostockim AK.
  - Warszawa [s.n.] [s.a.]., 59p. (Zeszyty Historyczne, no. 8)
- MATERIALY do historii PRL. Okres bledow i wypaczen. Warszawa [s.n.] [s.a.]., 125p. (Reprint from Zeszyty Historyczne, no. 9, Paris)
- MATERIALY do historii PRL. Ujarzmienie ekonomiczne. Warszawa [s.n.] [s.a.]., 27p. (Reprint from Zeszyty Historyczne, no. 11, Paris)
- MATERIALY na pierwsze walne zebranie delegatow. Czesc pierwsza.
  - Warszawa: NSZZ Solidarnosc Region Mazowsze, 1981., 19p.
- MATERIALY na pierwsze walne zebranie delegatow. Czesc druga.
  - Warszawa: NSZZ Solidarnosc Region Mazowsze, 1981., 35p.
- MATERIALY na pierwsze walne zebranie delegatow. Czesc trzecia.
  - Warszawa: NSZZ Solidarnosc Region Mazowsze, 1981., 42p.
- MATERIALY na pierwsze walne zebranie delegatow. Czesc czwarta.
  - Warszawa: NSZZ Solidarnosc Region Mazowsze, 1981., 35p.
- MATERIALY na pierwsze walne zebranie delegatow, see also NSZZ "Solidarnosc." Region Mazowsze. Pierwsze walne zebranie delegatow.
- MATERIALY pomocnicze. do lekcji wychowawczych: zeszyt 2. [s.l.] [s.n.] [s.a.], 8p.
- MATERIALY programowe w sprawie nowego systemu pomocy socjalnej dla studentow. [Warszawa] Krajowa Komisja Koordynacyjna
  - Niezaleznego Zrzeszenia Studentow [1981]., 38p.
- MATERIALY z I Krajowego Zjazdu Delegatow Niezaleznego Zrzeszenia
  - Studentow, Krakow, 3-6 kwietnia, 1981 roku. Opracowali Anna Galicka i Jan-Maria Rokita. Krakow: NZS UJ, 1981., 88p.
- MATLACHOWSKI, Jan.
  - Kulisy genezy Powstania Warszawskiego. Wroclaw: NZS U. Wr., 1981., 103p. (Reprint of 1978 London edition)
- MATYS, Artur.
  - Plan pracowniczej wlasnosci akcji (Akcjonariat pracowniczy). Gdansk: Oficyna Wydawnicza Gdanskiego Towarzystwa Politycznego "Mloda Polska," 1989., 8p. (Zeszyty Problemowe)
- MAYER, Hans.
  - NRD - odwilz ktorej nie bylo. [Warszawa] Nowa [1981]., 35p. (Translation from Frankfurter Hefte, no. 12/1976)
- MAYER, Marek.
  - Kilkanascie wierszy. Rysunki Junosza. Warszawa: Warszawska Niezalezna Oficyna Poetow i Malarzy, 1984., 20p.
- MAZOWIECKI, Tadeusz.
  - Internowanie. Warszawa: Wydawnictwo Krag, 1982., 33p. (1st. edition)
- MAZOWIECKI, Tadeusz.
  - Internowanie. [s.l.] Biblioteka Wolnego Glosu Ursusa [s.a.]., 69p. (Reprint of the 1983 Aneks second edition)
- MAZOWIECKI, Tadeusz.
  - Powrot do najprostszych pytan. [s.l.] Oficyna Literacka, 1986., 135p.
- MEMORIAL w sprawie reformy struktury i funkcji uczelni medycznych w
  - PRL opracowany przez: zespoly postulatowe NSZZ "Solidarnosc"... Gdansk [s.n.] 1980., 29p.
- MIARA odpowiedzialnosci... [Wydano z inicjatywy Kola Naukowego
  - Studentow Historii UJ., Sekcja Historii Najnowszej]., [64]p. (Reprint from Kontinent, no. 1975-1977)
- MICEWSKI, Andrzej.
  - Kardynal Wyszynski, prymas i maz stanu. Paris: Editions du Dialogue, 1982., 2vols. (Underground reprint)
- MICEWSKI, Andrzej.
  - Wspolrzadzic czy nie klamac? Pax i Znak w Polsce 1945-1976. Warszawa: Wydawnictwo Zblizenia, 1981., 269p. (Series: historia i terazniejszosc, vol. 2; reprint of 1978 Libella edition, Paris)
- MICHALCZYK, W.
  - Tezy o Marksie: skrypt dla szkol srednich i wyzszych. Wroclaw [s.n.] 1982., 11p.
- MICHNIK, Adam.
  - Czego chcemy i co mozemy: "Solidarnosc" i historia. Warszawa: Wydawnictwo Komitetu Kultury Niezaleznej, 1985., 17p. (Reprint from Zeszyty Literackie, no. 4)
- MICHNIK, Adam.
  - List do gen. Kiszczaka. Warszawa: Wydawnictwo Cdn, 1983., 9p.
- MICHNIK, Adam.
  - Niezlomny z Londynu i inne eseje (Lektury wiezienne). Warszawa: Wydawnictwo Now-a, 1984., 181p. (Biblioteka Kwartalnika Politycznego Krytyka)
- MICHNIK, Adam.
  - Polskie pytania. [s.l.] Wszechnica Spoleczno-Polityczna, 1988., 286p. (Reprint from 1987 Zeszyty Literackie edition, Paris)
- MICHNIK, Adam.
  - Rozmowa w cytadeli. Warszawa [s.n.] 1983., 63p. (Reprint from Krytyka, no. 13-14)
- MICHNIK, Adam.
  - Szkice. Krakow: Wydawnictwo Kos, 1981., 169p.
- MICHNIK, Adam.
  - Takie czasy... Rzecz o kompromisie. Warszawa: Niezalezna Oficyna Wydawnicza, 1986., 102p.
- MICHNIK, Adam.
  - Ugoda. Praca organiczna. Mysl zaprzeczna. Warszawa: Niezalezna Oficyna Wydawnicza, 1983., 213p.
- MICHNIK, Adam.
  - Z dziejow honoru w Polsce: wypisy wiezienne. Warszawa: Niezalezna Oficyna Wydawnicza, 1985., 191p. (Biblioteka kwartalnika politycznego Krytyka)
- MIEDZY Polska naszych pragnien, a Polska naszych mozliwosci: szkic do programu. [s.l.] Biblioteka "Polityki Polskiej," 1983., 23p. (Box 188.)
- MIEJSCA pamieci narodowej zwiazane z bitwa warszawska w sierpniu 1920 r.: przewodnik poprzedzony zarysem dzialan wojennych na przedmosciu warszawskim. Opracowal M. S. [s.l.] Biblioteka
  - Historyczna [1980]., 19p.
- MIELESZKO, Konrad.
  - Solidarnosc z Papiezem. Warszawa: Wydawnictwo Cdn, 1985., [14]l.
- MIELNICKI, Zenon.
  - W polskich oczach. Przedruk z miesiecznika "Kultura," Paryz nr. 5/1981. Wydanie II. Krakow: Wydawnictwo Kos, 1981., 41p. (Reprint from Kultura, no. 5/1981)
- MIHAJLOV, Mihajlo.
  - Martwy dom Dostojewskiego i Solzenicyna (Przyczynki do fenomenologii niewolnictwa). Przedruk z: "Kultury" nr. 9/215 -
  - Paryz 1965. [s.l.] Niezalezna Spoldzielnia Wydawnicza 1. [s.a.]., 33p. (Reprint from Kultura, no. 9/1965)
- MIKES, George.
  - Powstanie wegierskie. Warszawa: Oficyna Wydawnicza Pokolenie, 1986., 110p. (Translation of 1957 English edition)
- MIKOLAJEK w szkole PRL. Tekst Milosz Kowalski. Rysunki Maslaw. Warszawa: Rytm, 1986., 53p. ( Series: Przygody Mikolajka)
- MILOSZ, Czeslaw.
  - Czlowiek wsrod skorpionow: studium o Stanislawie Brzozowskim. Pierwsze wydanie krajowe. Przedruk z: Instytut Literacki, Paryz, 1962. Warszawa: Wydawnictwo Glos, 1981., 125p. (Reprint of Institut Literacki edition, Paris)
- MILOSZ, Czeslaw.
  - Gdzie wschodzi slonce i kedy zapada. Gdansk: Mloda Polska, 1980., 19p.
- MILOSZ, Czeslaw.
  - Gdzie wschodzi slonce i kedy zapada. Paryz: Instytut, Literacki, 1974. 88p. (Underground reprint of Instytut Literacki edition, Paris)
- MILOSZ, Czeslaw.
  - Gdzie wschodzi slonce i kedy zapada. [s.l.] Niezalezna Oficyna Wydawnicza [s.a.]., [50]p. (Reprint of Instytut Literacki edition, Paris)
- MILOSZ, Czeslaw.
  - Miasto bez imienia. Warszawa: Oficyna Wydawnicza Signum, 1981., 51p.
- MILOSZ, Czeslaw.
  - Miasto bez imienia. [s.l.] Signum, 1980., 51p.
- MILOSZ, Czeslaw.
  - Piesn nad piesniami. [Wroclaw] [s.n.] [1981]., 61p.
- MILOSZ, Czeslaw.
  - Przemowienie w Sztokholmie 8.12. 1980. Lublin: Wydawnictwo Lotnia, 1981., 13p.
- MILOSZ, Czeslaw.
  - Swiadectwo poezji: szesc wykladow o dotkliwosciach naszego wieku. [s.l.] Oficyna Literacka, 1985., 91p. (Reprint of the 1983 Paris edition)
- MILOSZ, Czeslaw.
  - Traktat poetycki. Traktat moralny. [s.l.] Niezalezna Oficyna Wydawnicza [s.a.]., 51p.
- MILOSZ, Czeslaw.
  - Wiersze. [s.l.] Oficyna Poetow [s.a.]., 108p.
- MILOSZ, Czeslaw.
  - Zdobycie wladzy. [s.l.] [Biblioteka NZS przedruk za KOS-em] [s.a.]., 159p. (Reprint of 1980 Kos edition, Krakow)
- MILOSZ, Czeslaw.
  - Zdobycie wladzy. [s.l.] Nowa [1981]., 159p. (Reprint of 1955 Instytut Literacki edition, Paris)
- MILOSZ, Czeslaw.
  - Ziemia Ulro. Przedmowa ks. Jozefa Sadzika. Paryz: Instytut Literacki, 1980., 221p. (Underground reprint of Institut Literacki edition, Paris)
- MILOSZ w kraju: echa Nobla. Zeszyt 1. Opracowanie: Elzbieta Hudon
  - Jacek Zakowski. Wspolpraca: Katrzyna Szermanska. Redaktor wydania: Andrzej Dorniak. Gdansk-Warszawa: Bips, 1981., 82p.
- MINKIEWICZ, Wladyslaw.
  - Wspomnienia 1939-1954. Warszawa: Niezalezna Oficyna Wydawnicza & Oficyna Wydawnicza "Pokolenie," 1988., 128p. (Reprint from Zeszyty Historyczne, no. 80-81/1987, Instytut Literacki, Paris)
- MISZALSKI, Marian.
  - Miniatury i opowiadania. [s.l.] Wydawnictwo "Kurs," 1986., 90p.
- MISZALSKI, Marian.
  - Wysokie progi. [s.l.] Wydawnictwo "Kurs," 1984., 58p.
- MLYNAR, Zdenek.
  - Mroz od wschodu. Przelozyl Pawel Heartman. Warszawa: Niezalezna Oficyna Wydawnicza, 1981., 183p.
- MOCZULSKI, Leszek, R. Szeremietiew.
  - Historia zmiecie te wladze., 22p. (Ostatnie slowo przed sadem Warszawwskiego Okregu Wojskowego)
- MOCZULSKI, Leszek.
  - Krajobraz przed bitwa. [s.l.] [Gazeta Polska] [1988?], 16p.
- MOCZULSKI, Leszek.
  - Nie przyznaje sie do winy. Warszawa: Oficyna Wydawnicza Pokolenie, 1987., 32p.
- MOCZULSKI, Leszek.
  - Niezlomosc i polityka. [s.l.] Wydawnictwo Polskie, 1986., 48p. (Biblioteka Drogi)
- MOCZULSKI, Leszek.
  - Plan stabilizacji gospodarki. [s.l.] [KPN, 1981]., 32p. (On cover: "Nr.2-81")
- MOCZULSKI, Leszek.
  - Rewolucja bez rewolucji. [s.l.] [Droga] [1979]., 45p. (Reprint of Droga, June/1979)
- MOCZULSKI, Leszek.
  - Sni mi sie Wielka Polska. Slowo ostatnie w I procesie KPN. [s.l.] Wydawnictwo Polskie, 1987., 38p. (Biblioteka Drogi)
- MOCZULSKI, Leszek.
  - Trzecia Rzeczpospolita. [s.l.] Wydawnictwo Polskie KPN [1990]., 90p. (Autographed copy)
- MOCZULSKI, Leszek.
  - Trzecia Rzeczpospolita: zarys ustroju politycznego. [s.l.] Wydawnictwo Polskie, Zaklady Graficzne Okregu "Wolnosc" KPN [s.a.]., 39p.
- MOCZULSKI, Leszek.
  - U progu niepodleglosci. Rewolucja bez rewolucji ciag dalszy. Warszawa: Wydawnictwo Polskie, 1990., 72p.
- MODZELEWSKI, Karol.
  - Miedzy umowa a wojna. Warszawa: Niezalezna Oficyna Wydawnicza, 1989., 140p. (Archiwum Solidarnosci, vol. 32; Series: Dokumenty)
- MOKRY, Wlodzimierz.
  - Polacy - Ukraincy: dzis - wczoraj - jutro. Warszawa: Wis, 1986., 36p. (Biblioteka Dialogu)
- MOSZKOWICZ, Michal.
  - Nekrolog. Warszawa: Wydawnictwo Przedswit, 1989., 70p.
- MROZEK, Slawomir. (Box 189.)
  - Donosy. Warszawa: Oficyna Wydawnicza Pokolenie, 1985., [no pagination]
- MROZEK, Slawomir.
  - Opowiadania. Lublin [s.n.] 1985., 22p.
- MROZEK, Slawomir.
  - Wybor opowiadan, 1982-1985. Krakow: Biblioteka Promienistych, 1985., 50p. (Reprint from Kultura and Puls; pp. 11-18, 35-42 missing)
- [MUCKERMANN, Fr.].
  - Wspomnienia ks. Muckermanna z bolszewickiej niewoli. [s.l.] Miedzyzakladowa Struktura "Solidarnosci" [s.a.]., 48p.
- MULLER, Jean-Marie.
  - Strategia politycznego dzialania bez stosowania przemocy. Warszawa: Wydawnictwo Krag, 1984., 133p. (Translation of Strategie de l`acion non-violente, Editions du Seuil, 1981)
- MY i wy - Mi es ti. Warszawa: Warszawska Niezalezna Oficyna Poetow i
  - Malarzy, 1986., 62p. (In Polish and in Hungarian)
- MYSLI o naszej Europie. [s.l.] Spoldzielnia Wydawnicza Profil, 1988., 78p (Biblioteka Obozu)
- NA krawedzi wojny. [s.l.] Wydawnictwo Slowo, [s.a.]., 23p. (Zeszyty Edukacji Narodowej. Series: Historia)
- NA lasce NKWD. [Part] II: W lagrach. Bialystok: Bialostockie
  - Wydawnictwo Prasowe RSW "Prasa-Ksiazka-Ruch" [1989]., 31p. (Supplement to weekly Kontakty, Lomza)
- NA zaproszenie Lecha Walesy: narada przedstawicieli srodowisk niezaleznych. [Warszawa] Wydawnictwo Mysl [1988]., 74p.
- NABOKOV, Vladimir.
  - Rosyjska literatura, cenzorzy, czytelnicy. Krakow: Biblioteka Promienistych, 1987., [28]p. (Translation of "Russian Writers, Censors, and Readers," a 1958 Cornell University lecture)
- NABOKOV, Vladimir.
  - Skosnie w lewo. Przelozyl Maciej Slomczynski. Warszawa: Wydawnictwo Cdn, 1990., 168p.
- NABOKOV, Vladimir.
  - Tamte brzegi. Przelozyla Eugenia Siemaszkiewicz. Fragmenty z angielskiego przelozyla Anna Kolyszko. [s.l.] Oficyna
  - Literacka, 1988., 270p. (Translation of Drugie berega)
- NABOKOV, Vladimir.
  - Unicestwienie tyranow. [Warszawa] Niezalezna Oficyna Wydawnicza "Odnowa" [s.a.]., 24p.
- NADBYSTRZYCKI, Jakub.
  - Listy ze strajku. [Warszawa] Warszawska Niezalezna Oficyna Poetow i Malarzy, Wydawnictwo Przedswit, 1983., 15p.
- NAGRABIECKI, Jan "Wandal."
  - Idac na haslo: zapiski partyzanta. Warszawa: Oficyna Wydawnicza "Pokolenie," 1989., 152p.
- NAJWAZNIEJSZE proroctwa i przepowiednie na czasy przyszle zebrane razem przez St. de Valois. Sklad Glowny M. Caplin & Co. Press
  - Ltd., 15 Dunheved Road North, Thornton Heath, Surrey., 29p. (Underground reprint)
- NAPASC sowiecka i okupacja polskich ziem wschodnich (wrzesien 1939).
  - Praca zbiorowa pod auspicjami Polskiego Towarzystwa Naukowego na Obczyznie. Warszawa: Miedzyzakladowa Struktura "Solidarnosci," 1985., 107p. (Reprint of the 1985 PFK edition, London)
- NARBUTT, Jerzy.
  - Sol ziemi. [s.l.] Biblioteka Literacka, 1980., 19p.
- NAROD dziekuje ci generale! Wydanie I. Konsorcjum Wydawnicze
  - Polskiego Zrzeszenia Patriotycznego Targowica, 1982., 31p.
- NARUSZEWICZ, NATALIA.
  - Zarys historii PRL: Geneza PRL VII 1944-VII 1945. Warszawa: Wydawnictwo Polskie, 1981., 63p. (Zeszyt, no. 1-2)
- NASZAN, Jan Dobrogost.
  - Doswiadczenie bez przyszlosci. Warszawa, 1981., 183p.
- NAWROCKI, Grzegorz.
  - Konfesjonal i TT (z archiwum UB). [s.l.] Studencka Oficyna Wydawniczna [s.a.]., 22p.
- NAZYWAC rzeczy po imieniu: Wybor niezalenej publicystyki czeskiej i slowackiej. Warszawa: Wydawnictwo Cdn, 1987., 176p.
- NEMO, Juliusz.
  - Smierc "Ognia." Warszawa: Wydawnictwo Cdn, 1984., 36p.
- NIEBO nowe i ziemia nowa? Wystawa. Scenariusz Martek Rostworowski.
  - Spotkania ze sztuka. Parafia Milosierdzia Bozego, Zytnia 3/9, Warszawa. Warszawa [s.n.] 1985., 14p.
- NIECIKOWSKI, Jerzy.
  - Reguly gry. Warszawa: Wydawnictwo Most, 1987., 101p.
- NIEDUSZYCKI, Mieczyslaw.
  - Kapitalizm, socjalizm i trzecia droga. Warszawa: Archikonfraternia Literacka, 1986., 171p. (Zeszyt specjalny)
- NIEDUSZYCKI, Mieczyslaw.
  - Odzyskanie niepodleglosci przez Polske. [s.l.] [s.n.] [s.a.]., 15p.
- NIEDUSZYNSKI, Mieczyslaw.
  - Rozwazania o gospodarce. Lodz: Biblioteka Bl, 1985., 45p.
- NIEDUSZYNSKI, Mieczyslaw.
  - Zalamanie gospodarki polskiej i kierunki odnowy. Warszawa: Wydawnictwo Glos, 1984., 12p.
- NIEKRICZ, Aleksander.
  - Punkt zwrotny w historii Europy. Z rosyjskiego przelozyl Tomasz Grochowski. [s.l.] Mysl, 1984., 5p.
- NIEKRICZ, Aleksander.
  - Punkt zwrotny w historii Europy. Z rosyjskiego przelozyl Tomasz Grochowski. [s.l.] U.O.W. Brzask [s.a.]., 82p. (Translation of portions of chps. 7 and 8 of v. 2 of Utopiia u vlasti, London: Overseas Publications Interchange Ltd., 1982)
- NIELADNIE, nieladnie Panie Surdykowski po prostu obrzydliwie. [s.l.]
  - Oficyna im. Jozefa Mackiewicza, 1988. artykulow programowych. [s.l.] [s.n.] [s.a.]., 99p.
- "NIEPODLEGLOSC" styczen 1982 - sierpien 1983, no.1 - no. 20. Wybor, 112p.
- NIEWYKORZYSTANA szansa. Doswiadczenia pazdziernika 1956, 1970, 1980. [s.l.] [s.n.] [s.a.]., 21p.
- NIEZALEZNA Encyklopedia Powszechna A-Z. Warszawa: Slowo; Prawy
  - Margines, Wydawnictwo Organizacji Solidarnosc Walczaca, 1986-1988., 2vols. (Zeszyty Edukacji Narodowej)
- NIEZALEZNY kalendarz kieszonkowy na 1988 rok. Wroclaw: Ogniwo, 1988., [no pagination]